ACORDAO-COMPLETO-2436165

ACÓRDÃO 2770/2020 ATA 39/2020 - PLENÁRIO

VISTOS, relatados e discutidos estes autos de representação formulada pela empresa CNH Industrial Brasil Ltda., com pedido de medida cautelar, a respeito de possíveis irregularidades ocorridas no Pregão Eletrônico para Registro de Preços 4/2020 promovido pela Companhia de Desenvolvimento dos Vales do São Francisco e do Parnaíba (Codevasf) - 2ª Secretaria Regional de Licitações (2ª SL) , em Bom Jesus da Lapa/BA, 
ACORDAM os Ministros do Tribunal de Contas da União, reunidos em sessão plenária, ante as razões expostas pelo, em: 
9.1. com fulcro no art. 276, caput, do Regimento Interno/TCU, referendar a medida cautelar adotada pelo relator por meio do despacho contido na peça 34 destes autos, transcrito no Relatório que precede este acórdão, bem como as medidas acessórias constantes no mencionado despacho; 
9.2. encaminhar cópia desta deliberação à Companhia de Desenvolvimento dos Vales do São Francisco e do Parnaíba (Codevasf) e às empresas Implementos Gualter e Equipamentos Agrícolas Zona da Mata Ltda. e Triama BD Peças e Serviços Automotivos Ltda. e ao representante.

Referendo de Medida Cautelar em processo de representação a respeito de possíveis irregularidades ocorridas em pregão eletrônico para registro de preços promovido pela Companhia de Desenvolvimento dos Vales do São Francisco e do Parnaíba (Codevasf) - 2ª Secretaria Regional de Licitações (2ª SL), em Bom Jesus da Lapa/BA.

Companhia de Desenvolvimento dos Vales do São Francisco e do Parnaíba.

3. Interessados/Responsáveis: não há.

13.1. Ministros presentes: José Mucio Monteiro (Presidente), Walton Alencar Rodrigues, Benjamin Zymler, Augusto Nardes, Raimundo Carreiro, Ana Arraes e Bruno Dantas (Relator).
13.2. Ministros-Substitutos convocados: Augusto Sherman Cavalcanti e Marcos Bemquerer Costa.
13.3. Ministros-Substitutos presentes: André Luís de Carvalho e Weder de Oliveira.

ACORDAO-COMPLETO-2463384

Acórdão 623/2021 - Plenário

BRUNO DANTAS

Adoto como relatório o despacho que fundamentou a concessão da medida cautelar ora em apreciação (peça 34) : 
"Trata-se de representação da empresa CNH Industrial Brasil Ltda., com pedido de medida cautelar, a respeito de possíveis irregularidades ocorridas no Pregão Eletrônico para Registro de Preços 4/2020 promovido pela Companhia de Desenvolvimento dos Vales do São Francisco e do Parnaíba (Codevasf) - 2ª Secretaria Regional de Licitações (2ª SL) , em Bom Jesus da Lapa/BA.
2.	O objeto do certame é fornecimento, transporte, carga e descarga de tratores e implementos agrícolas destinados à implantação de ações de inclusão produtiva e outras demandas.
3.	O critério de julgamento é o menor preço por item. O certame apresenta 52 itens, sendo que a representante questiona apenas os procedimentos referentes aos itens 1 a 3. O valor estimado da contratação é de R$ 31.936.099,35 e o prazo de vigência do contrato é de 12 meses. O certame encontra-se homologado em 29/9/2020 (peça 30) .
4.	A representante alega, em suma, que (peça 1) :
a)	haveria fortes indícios de que a empresa Implementos Gualter e Equipamentos Agrícolas Zona da Mata Ltda., vencedora dos itens 1 a 3, teria se utilizado indevidamente do tratamento preferencial conferido pela Lei Complementar (LC) 123/2006, a qual instituiu o Estatuto Nacional da Microempresa e da Empresa de Pequeno Porte, uma vez que integraria grupo econômico chamado Grupo Triama;
b)	o Grupo Triama seria constituído de 11 empresas, tendo recebido valores vultosos de contratos públicos, o que caracterizaria o uso indevido do benefício conferido pela LC 123/2006;
c)	uma das empresas do Grupo Triama, a Triama BD Peças e Serviços Automotivos Ltda., teria participado do certame e ficado em quinto lugar, sendo que o resultado na disputa entre as licitantes do mesmo grupo econômico constituiria vantagem indevida;
d)	como indícios de que a empresa Implementos Gualter e Equipamentos Agrícolas Zona da Mata Ltda. faria parte do Grupo Triama, teria sido indicada a existência de administração em comum, tendo em vista que dois sócios da daquela empresa seriam irmãos da sócia da Triama BD Peças e Serviços Automotivos Ltda. Ademais, haveria razões sociais em comum, propostas iniciais feitas no mesmo dia, com características semelhantes como logotipo e veículos idênticos, contabilidade e assistência técnica idênticas; e
e)	teria interposto recurso administrativo, o qual fora negado pelo pregoeiro, que manteve o resultado original do certame.
5.	Ao final, a representante requereu a concessão de medida cautelar para suspender o Pregão Eletrônico SRP 4/2020 e, no mérito, para que seja a empresa Implementos Gualter e Equipamentos Agrícolas Zona da Mata Ltda. desclassificada do referido certame. Ademais, solicitou que fosse expedida comunicação à Secretaria da Receita Federal do Brasil para que sejam adotadas as providências cabíveis diante dos indícios de violação aos dispositivos previstos na LC 123/2006.
6.	Inicialmente, a Secretaria de Controle Externo de Aquisições Logísticas (Selog) propôs o conhecimento desta representação, uma vez que os requisitos de admissibilidade teriam sido preenchidos.
7.	No que concerne à medida cautelar solicitada, a Selog sugeriu o seu deferimento, tendo em vista que estariam configurados os requisitos para tanto (peças 31-33) .
8.	Quanto ao pressuposto do perigo da demora (periculum in mora) , a unidade instrutora anotou que o certame se encontra homologado e não há decisão administrativa ou judicial o suspendendo.
9.	No que concerne à plausibilidade do direito (fumus boni iuris) , a Selog asseverou que existem fortes indícios de que teria havido desvirtuamento na utilização do benefício concedido pela LC 123/2006 pela empresa Implementos Gualter e Equipamentos Agrícolas Zona da Mata Ltda. - ME, a qual faria parte de grupo econômico que teria obtido receitas bem maiores do que o legalmente estabelecido para seu enquadramento e utilização dos benefícios do referido normativo.
10.	No que tange ao perigo da demora reverso (periculum in mora reverso) , a unidade especializada ressalvou que, para os itens 1, 2, 5 e 6 do Pregão Eletrônico 4/2020, existiriam Atas de Registro de Preço vigentes até dezembro de 2020 (peça 22) e com saldo intacto para contratações, as quais possuiriam preços registrados até mesmo vantajosos.
11.	Para os itens 3 e 4 do certame, a Selog não identificou a existência de atas vigentes. No entanto, defendeu que, individualmente, tais itens não seriam imprescindíveis e urgentes à continuidade dos serviços prestados pela unidade jurisdicionada, ponderando que " (...) Afinal, não foram abarcados na contratação anterior (PE 9/2019) e não há justificativas específicas no Edital ou no Termo de Referência que demonstrem a superveniente necessidade deste bem para o regular funcionamento das atividades, que não pudesse ser minimamente suprida pelos demais bens do certame com características semelhantes (tratores) " (peça 31, p. 4) .
12.	Ao final, a Selog propõe a concessão da medida cautelar, sem a oitiva prévia das partes, e a oitiva da Codevasf e das empresas Implementos Gualter e Equipamentos Agrícolas Zona da Mata Ltda. - ME e Triama BD Peças e Serviços Automotivos Ltda., para se manifestarem sobre a cautelar deferida.
13.	As empresas do suposto grupo econômico deverão se manifestar sobre os indícios de fraude à licitação, nos termos do art. 46 da Lei 8.443/1992.
14.	A unidade instrutora propôs, também, dar oportunidade à Codevasf de contribuir para a decisão a ser proferida neste caso, nos termos do art. 14 da Resolução TCU 315/2020.
15.	Feita essa breve contextualização, passo a decidir.
16.	Concordo, em essência, com a análise empreendida pela unidade instrutora, a qual incorporo às minhas razões de decidir, com os devidos ajustes, sem prejuízo de fazer breves considerações.
17.	Inicialmente, conheço da representação, por preencher os requisitos de admissibilidade, conforme análise empreendida pela Selog.
18.	Defiro a medida cautelar solicitada, uma vez que restam preenchidos os requisitos para tanto.
19.	O perigo da demora (periculum in mora) está configurado, uma vez que o certame se encontra homologado, desde 29/9/2020, podendo a contratação ocorrer a qualquer momento.
20.	Em sede de cognição sumária, tendo em vista as informações trazidas pela unidade especializada, não me parece que esteja presente o perigo da demora reverso (periculum in mora reverso) , uma vez que, para os itens 1, 2, 5 e 6, há ata vigente, com saldo e com preço vantajoso, que pode ser utilizado pela Codevasf, em caso de necessidade premente. Para os itens 3 e 4, a Selog anotou que, em princípio, esses não seriam imprescindíveis para configurar eventual solução de continuidade nas atribuições da unidade jurisdicionada.
21.	Por evidente, o perigo da demora reverso deverá ser melhor avaliado, após a resposta à oitiva a ser promovida junto à Codevasf.
22.	No que concerne à plausibilidade do direito (fumus boni iuris) , é fato que a empresa Implementos Gualter e Equipamentos Agrícolas Zona da Mata Ltda. - ME se beneficiou da condição de micro e pequena empresa para vencer os itens 1 a 6 do Pregão Eletrônico SRP 4/2020 (todos tratam da aquisição de tratores) .
23.	Nesse sentido, há interesse público em verificar se a utilização do benefício conferido às micro e pequenas empresas pela empresa Implementos Gualter e Equipamentos Agrícolas Zona da Mata Ltda. foi regular, pois essa ofereceu lance de desempate nos itens 1, 3 e 5 e participou para os itens 2, 4 e 6 exclusivos para essa categoria, vencendo todos.
24.	Como constatado pela Selog, há indícios de que a empresa Implementos Gualter e Equipamentos Agrícolas Zona da Mata Ltda. faz parte de um grupo econômico maior, composto por 11 empresas, as quais constam identificadas na instrução da Selog (peça 31) , tendo sócios com estreita relação familiar.
25.	Esse fato não fora negado pela sócia da empresa Implementos Gualter e Equipamentos Agrícolas Zona da Mata Ltda. - ME em suas contrarrazões recursais no pregão eletrônico em questão, mas ela teria afirmado que os negócios e suas gestões são independentes e não formariam um grupo econômico, argumento que deverá ser objeto de análise nestes autos em momento oportuno após as oitivas a serem empreendidas.
26.	Como pontuado pela Selog, grupo econômico seria aquele em que as empresas estão sob o comando da mesma pessoa ou do mesmo grupo de pessoas. Em não havendo do ponto de vista formal algum ato que comprove essa unicidade, é necessário que se busque verificar elementos que caracterizem a gestão em comum, com controle político exercido pela mesma pessoa ou grupo e que atuem em sintonia.
27.	Para tanto, a unidade especializada trouxe os seguintes indícios, os quais transcrevo (peça 33, p. 10) :
' (...) 
a) conforme Certidão Específica emitida pela Junta Comercial do Estado de Minas Gerais (peça 5) , Francisco Gualter dos Santos Júnior consta como sócio administrador das empresas Implementos Gualter e Equipamentos Agrícolas Zona da Mata Ltda. e Implementos Gualter Ltda. e já foi sócio das empresas Transportadora Gualter Martins Ltda., Triama BD Peças e Serviços Automotivos Ltda., Triama Empreendimentos Ltda., Triama Participações Ltda., Triama Serviços Agrícolas Ltda., Triama Transportes e Manutenção de Máquinas Ltda., e Triama Tratores, Implementos Agrícolas e Máquinas Ltda., todas do chamado Grupo Triama;
b) conforme Certidão Específica emitida pela Junta Comercial do Estado de Minas Gerais (peça 6) , a Sr. Gislaine Ribeiro Santos, consta como sócia administradora das empresas Empreendimentos Gualter & Pontes Ltda. e Empreendimentos Santos & Pontes Ltda., como sócia das empresas Implementos Gualter e Equipamentos Agrícolas Zona da Mata Ltda. e Triama Serviços Agrícolas Ltda. e já foi sócia das empresas Triama BD Peças e Serviços Automotivos Ltda., Triama Empreendimentos Ltda., Triama Participações Ltda., Triama Transportes e Manutenção de Máquinas Ltda., e Triama Tratores, Implementos Agrícolas e Máquinas Ltda., todas do chamado Grupo Triama;
c) a 9ª Alteração Contratual da empresa Triama BD Peças e Serviços Automotivos Ltda. (peça 26) criou a filial 9, com endereço na Avenida Doutor Hannas, 819, bairro Bom Jardim, no município de Manhuaçu/MG, CEP 36.906-360, idêntico ao da empresa Implementos Gualter e Equipamentos Agrícolas Zona da Mata Ltda. (peça 27, p. 1) ;
d) a empresa Triama BD Peças e Serviços Automotivos Ltda. e a empresa Implementos Gualter e Equipamentos Agrícolas Zona da Mata Ltda. possuem o mesmo endereço eletrônico (joana@triama.com.br) e número de telefone (37 3521-9500) registrados no Cadastro Nacional da Pessoa Jurídica (peça 25, p. 1, e peça 27, p. 1) ;
e) no site do "Grupo Triama" (www.triama.com.br) , o endereço de uma das lojas filiais ("filial Manhuaçu") é o mesmo da empresa Implementos Gualter e Equipamentos Agrícolas Zona da Mata Ltda. (peça 28) ;
f) os logotipos constantes nas propostas comerciais apresentadas pelas empresas Triama BD Peças e Serviços Automotivos Ltda. e Implementos Gualter e Equipamentos Agrícolas Zona da Mata Ltda. No âmbito do PE 4/2020 são idênticos (peças 17 e 18) ;
g) as Declarações de Assistência Técnica apresentadas pelas duas empresas são bastante semelhantes e, em ambas, consta a informação de que "a responsável pela assistência técnica dos itens ganhos no processo supracitado é nossa filial concessionária e assistente técnica, Triama BD Peças e Serviços Automotivos Ltda., situada na Av. Presidente Dutra, 310, CEP 46.065-000 em Vitória da Conquista BA" (peça 29) ; (...) '
28.	A LC 123/2006 define os critérios financeiros para que uma empresa possa ser enquadrada nessas categorias:
'Art. 3º Para os efeitos desta Lei Complementar, consideram-se microempresas ou empresas de pequeno porte, a sociedade empresária, a sociedade simples, a empresa individual de responsabilidade limitada e o empresário a que se refere o art. 966 da Lei no 10.406, de 10 de janeiro de 2002 (Código Civil) , devidamente registrados no Registro de Empresas Mercantis ou no Registro Civil de Pessoas Jurídicas, conforme o caso, desde que:
I - no caso da microempresa, aufira, em cada ano-calendário, receita bruta igual ou inferior a R$ 360.000,00 (trezentos e sessenta mil reais) ; e
II - no caso de empresa de pequeno porte, aufira, em cada ano-calendário, receita bruta superior a R$ 360.000,00 (trezentos e sessenta mil reais) e igual ou inferior a R$ 4.800.000,00 (quatro milhões e oitocentos mil reais) .'
29.	Segundo a Selog, a Triama BD Peças e Serviços Automotivos Ltda. seria reconhecidamente empresa de grande porte, tendo recebido, no exercício de 2019, valores superiores a R$ 12 milhões, somente de fontes referentes a recursos federais (peça 4) . Nesse sentido, a empresa Implementos Gualter e Equipamentos Agrícolas Zona da Mata Ltda. não poderia estar enquadrada como ME, sendo parte do referido grupo econômico.
30.	Na hipótese de confirmação de seu irregular enquadramento para fins de participar no certame, essa condição teria tanto lhe beneficiado irregularmente como também à empresa Triama BD Peças e Serviços Automotivos Ltda.
31.	Por fim, não prevalece o argumento do pregoeiro quando do indeferimento do recurso administrativo apresentado pela representante de que a aferição da receita bruta para fins de enquadramento como micro e pequena empresa estaria limitada a determinada fonte (no caso, recursos advindos da Codevasf - peça 8) . Ora, em nenhum momento a LC faz essa restrição. 
32.	Na verdade, além de outras fontes de contratações no âmbito federal, estadual e municipal e privado, a receita bruta total deve ser apurada também com todas as receitas das empresas de um grupo econômico.
33.	Diante das considerações acima, julgo apropriadas as propostas da unidade instrutora.
Posto isso, decido:
I) conhecer da representação, uma vez preenchidos os requisitos de admissibilidade constantes no art. 87, § 2º, da Lei 13.303/2016, c/c os arts. 235 e 237, inciso VII, do Regimento Interno deste Tribunal;
II) deferir o pedido de concessão de medida cautelar, sem oitiva prévia, com fulcro no art. 276 do Regimento Interno/TCU, a fim de que a Companhia de Desenvolvimento dos Vales do São Francisco e do Parnaíba (Codevasf) suspenda qualquer ato referente aos itens 1 a 6 do Pregão Eletrônico (PE) 4/2020 (processo 59520.000266/2020-88) , até ulterior deliberação a deste Tribunal;
III) realizar, nos termos do art. 276, § 3º, c/c o art. 250, inciso V, todos do Regimento Interno/TCU, a oitiva da Companhia de Desenvolvimento dos Vales do São Francisco e do Parnaíba (Codevasf) , para que, no prazo de quinze dias, se pronuncie quanto aos pressupostos da cautelar deferida e sobre indícios de fraude ao Pregão Eletrônico SRP 4/2020, conforme os elementos constantes destes autos, em especial as circunstâncias abaixo, as quais constituem indícios de utilização irregular dos incentivos previstos nos arts. 3º, 44 e 45 da Lei Complementar 123/2006, ao disputar e vencer os itens 1 a 6 do referido certame na condição de micro e pequena empresa:
a) indícios de que a empresa licitante Implementos Gualter e Equipamentos Agrícolas Zona da Mata Ltda. (34.625.995/0001-06) integraria o mesmo grupo econômico da empresa Triama BD Peças e Serviços Automotivos Ltda. (11.078.678/0001-03) , na medida em que:
a.1) a 9ª Alteração Contratual da empresa Triama BD Peças e Serviços Automotivos Ltda. criou a filial 9, com endereço na Avenida Doutor Hannas, 819, bairro Bom Jardim, no município de Manhuaçu/MG, CEP 36.906-360, que seria o mesmo endereço da empresa Implementos Gualter e Equipamentos Agrícolas Zona da Mata Ltda.;
a.2) as empresas Implementos Gualter e Equipamentos Agrícolas Zona da Mata Ltda. e Triama BD Peças e Serviços Automotivos Ltda. possuiriam o mesmo endereço eletrônico (joana@triama.com.br) e número de telefone (37 3521-9500) registrados no Cadastro Nacional da Pessoa Jurídica;
a.3) no site do "Grupo Triama" (www.triama.com.br) o endereço de uma das lojas filiais ("filial Manhuaçu") seria o mesmo da empresa Implementos Gualter e Equipamentos Agrícolas Zona da Mata Ltda.;
a.4) o logotipo constante nas propostas comerciais apresentadas pelas empresas Triama BD Peças e Serviços Automotivos Ltda. e Implementos Gualter e Equipamentos Agrícolas Zona da Mata Ltda. no âmbito do PE 4/2020 seriam idênticos;
a.5) as Declarações de Assistência Técnica apresentadas pelas duas empresas seriam bastante semelhantes e em ambas constaria a informação de que "a responsável pela assistência técnica dos itens ganhos no processo supracitado é nossa filial concessionária e assistente técnica, Triama BD Peças e Serviços Automotivos Ltda., situada na Av. Presidente Dutra, 310, CEP 46.065-000 em Vitória da Conquista BA";
b) demais informações que julgar necessárias;
c) designação formal de interlocutor que conheça da matéria para dirimir eventuais dúvidas, informando nome, função/cargo, e-mail e telefone de contato.
IV) considerando a possibilidade de construção participativa das deliberações deste Tribunal, nos termos do art. 14 da Resolução-TCU 315/2020:
a) solicitar à Companhia de Desenvolvimento dos Vales do São Francisco e do Parnaíba (Codevasf) , caso queira, no prazo de quinze dias:
a.1) a apresentação de possíveis ações corretivas que poderão ser tomadas para prevenir ou corrigir os referidos indícios de irregularidades detectados ou remover seus efeitos, desde já;
a.2) na hipótese de serem consideradas insuficientes, pelo TCU, as alternativas apresentadas pela unidade jurisdicionada, a manifestação quanto aos possíveis impactos de eventual retorno de fase do certame quanto aos itens 1 a 6;
b) alertar a Companhia de Desenvolvimento dos Vales do São Francisco e do Parnaíba - Codevasf, com relação à construção participativa de deliberações, de que:
b.1) a sua manifestação quanto às alternativas para corrigir os indícios de irregularidades verificados e quanto aos impactos das possíveis medidas a serem adotadas pelo TCU será avaliada na proposição de mérito, mas não vincula as decisões desta Corte de Contas, notadamente quando os riscos decorrentes de sua adoção e/ou da manutenção de situação irregular não se coadunarem com o interesse público que se pretende tutelar;
b.2) a ausência de manifestação no prazo estipulado não impedirá o andamento processual, podendo o TCU vir a prolatar decisão de mérito, caso haja elementos suficientes que caracterizem afronta às normas legais e/ou possibilidade de ocorrência de prejuízos à Administração; e
b.3) a ausência de manifestação não será considerada motivo de sanção.
V) realizar, nos termos do art. 276, § 3º, c/c o art. 250, inciso V, todos do Regimento Interno/TCU, a oitiva das sociedades empresárias Implementos Gualter e Equipamentos Agrícolas Zona da Mata Ltda. (34.625.995/0001-06) e Triama BD Peças e Serviços Automotivos Ltda. (11.078.678/0001-03) , para, no prazo de quinze dias, manifestarem-se, caso queiram, sobre os indícios de irregularidade descritos no item III acima, assim como sobre os pressupostos da cautelar deferida;
VI) alertar as sociedades empresárias Implementos Gualter e Equipamentos Agrícolas Zona da Mata Ltda. e Triama BD Peças e Serviços Automotivos Ltda. quanto à possibilidade de serem declaradas inidôneas pelo TCU, com base no art. 46 da Lei 8.443/1992, ante os indícios de irregularidade descritos no item III acima, caso suas justificativas não sejam acolhidas;
VII) encaminhar cópia das peças 1, 4 a 6, 17, 18 e 25 a 29 e deste despacho à Companhia de Desenvolvimento dos Vales do São Francisco e do Parnaíba (Codevasf) e às empresas Implementos Gualter e Equipamentos Agrícolas Zona da Mata Ltda. e Triama BD Peças e Serviços Automotivos Ltda., de maneira a embasar as respostas às oitivas; 
VIII) dar ciência desta decisão ao representante; e 
IX) orientar a Selog para que dê tratamento prioritário à instrução destes autos, submetendo a este Relator na primeira oportunidade manifestação sobre a cautelar ora deferida."
	É o relatório.

Bianca Belotti (OAB/PR 48.870) e outros, representando CNH Industrial Brasil Ltda.

Não atuou.

REPRESENTAÇÃO. CODEVASF. PREGÃO ELETRÔNICO PARA AQUISIÇÃO DE TRATORES E IMPLEMENTOS AGRÍCOLAS. INDÍCIOS DE UTILIZAÇÃO INDEVIDA DOS BENEFÍCIOS DA LEI COMPLEMENTAR 123/2006. ADOÇÃO DE MEDIDA CAUTELAR. OITIVAS.

REPRESENTAÇÃO (REPR)

Secretaria de Controle Externo de Aquisições Logísticas (Selog).

Trata-se de representação formulada pela empresa CNH Industrial Brasil Ltda., com pedido de medida cautelar, a respeito de possíveis irregularidades ocorridas no Pregão Eletrônico para Registro de Preços 4/2020 promovido pela Companhia de Desenvolvimento dos Vales do São Francisco e do Parnaíba (Codevasf) - 2ª Secretaria Regional de Licitações (2ª SL) , em Bom Jesus da Lapa/BA
2.	Em síntese, a representante alega que haveria indícios de que a empresa Implementos Gualter e Equipamentos Agrícolas Zona da Mata Ltda., vencedora dos itens 1 a 6, teria se utilizado indevidamente do tratamento preferencial conferido pela Lei Complementar (LC) 123/2006, a qual instituiu o Estatuto Nacional da Microempresa e da Empresa de Pequeno Porte, uma vez que integraria grupo econômico chamado Grupo Triama. 
3.	A partir das razões de decidir apresentadas no despacho transcrito no relatório precedente, adotei a medida cautelar sugerida, determinando a realização de oitivas da Codevasf e das empresas acima. Ademais, no caso das empresas, determinei a promoção de oitiva também quanto à possível infringência do art. 46 da Lei 8.443/1992.
Ante o exposto, com fundamento no art. 276, § 1º, do Regimento Interno do TCU, VOTO por que seja adotada a decisão que ora submeto à apreciação deste Colegiado.
TCU, Sala das Sessões Ministro Luciano Brandão Alves de Souza, em 14 de outubro de 2020.
Ministro BRUNO DANTAS
Relator